【裁判字號】    92,上易,1890
【裁判日期】    920904
【裁判案由】    傷害
【裁判全文】
臺灣高等法院刑事判決                          九十二年度上易字第一八九０號
    上  訴  人  臺灣桃園地方法院檢察署檢察官
    上  訴  人
    即  被  告  丁○○
                丙○○
    右二人共同
    選任辯護人  朱子慶  律師
                黃鈴  律師
    被      告  庚○○
                辛○○
                戊○○
                乙○○
                甲○○○○○○.
右上訴人因傷害案件，不服臺灣桃園地方法院九十二年度易字第九０號，中華民國九
十二年四月二十九日第一審判決（起訴案號：臺灣桃園地方法院檢察署九十一年度偵
字第一五三二一號），提起上訴，本院判決如左：
    主  文
原判決關於丙○○、丁○○、庚○○、辛○○、戊○○、乙○○部分均撤銷。
丙○○、丁○○共同傷害人之身體，丙○○處拘役肆拾日，丁○○處拘役參拾日；如
易科罰金，均以參佰元折算壹日。丁○○緩刑參年。
庚○○、辛○○共同傷害人之身體，各處拘役肆拾日；如易科罰金，均以參佰元折算
壹日。
戊○○、乙○○共同傷害人之身體，各處拘役伍拾日；如易科罰金，均以參佰元折算
壹日。
其他上訴駁回。
    事  實
一、丙○○、丁○○父子居住於桃園縣蘆竹鄉○○村○○街四八之八號，長期因相鄰
    之四八之七號辛○○所經營之全冠鴻科技股份有限公司（以下簡稱「全冠鴻公司
    」）排放廢氣、廢水及噪音等問題積怨甚深。丁○○於民國（下同）九十一年二
    月二十一日十九時許外出倒垃圾返家時，在門前與全冠鴻公司老闆辛○○、員工
    戊○○口角，辛○○阻擋丁○○進入其工廠騎樓與戊○○衝突而互相拉扯，丙○○見狀即與丁○○基於傷害之犯意聯絡，持鐵管毆打辛○○頭部，致辛○○受有
    頭皮撕裂傷之傷害；此時辛○○竟與其弟庚○○亦共同基於傷害之犯意聯絡，與
    丁○○互相拉扯在地，並出手抓傷丁○○後頸部，丁○○則咬庚○○左手臂內側
    ，致庚○○受有臉部多處擦傷、右腳擦傷、左手臂撕裂傷等傷害，丁○○則受有
    雙下肢鈍擦傷、下背挫傷、右手擦傷等傷害。而全冠鴻公司員工乙○○、戊○○
    見丙○○持鐵管毆打辛○○頭部，均明知與之拉扯鐵棍，將可能致丙○○因而受
    有傷害，渠二人竟共同基於傷害之不確定犯意聯絡，一起衝上前拉扯丙○○手中
    之鐵棍，致丙○○於拉扯中受有鼻部挫傷、胸部挫傷、左手挫傷、右眼框下緣瘀
    腫等傷害。
二、案經丙○○、丁○○、辛○○、庚○○訴由桃園縣警察局桃園分局報請台灣桃園
    地方法院檢察署檢察官偵起訴。
    理  由
壹、被告丙○○、丁○○撤銷改判部分：
  一訊據被告丙○○、丁○○二人均矢口否認有何傷害之犯行，被告丙○○辯稱：當
    天晚上伊拿一包垃圾交給伊兒子丁○○去倒，垃圾車走後，伊兒子還沒有進來，
    伊才覺得奇怪，伊就出去看，看到隔壁的老闆帶了四個員工在打伊兒子，伊看到
    伊兒子被圍在中間被打，因為當時場面很亂，伊僅看到伊兒子是抱著頭，他們如
    何打伊不曉得，伊就趕快衝過去，伊要將他們撥開，戊○○就先用手打伊眼睛，
    他用哪一手打伊不記得，再來乙○○、戊○○及外勞COLLADO衝過來圍著伊打，
    他們有的人打伊臉部，有的打腹部，因為伊一直要撥開他們，不曉得他們三個人
    是誰將伊絆倒在地上，他們三個人又繼續對伊猛打，直到伊太太下來的時候，就
    跟那老闆說你是在打我們做什麼，他們才喊停云云。被告丁○○辯稱：當天伊與
    伊父親並未與被告辛○○等人發生爭執，那天是伊出去倒垃圾要回家，就有人過
    來打伊，伊看到隔壁的老闆辛○○拿電纜線在打桌子，戊○○就跑過來打伊肚子
    ，伊不曉得為什麼，他打了伊之後就跑到他老闆後面去躲起來，叫伊過去打他，
    伊不予理會，然後他又衝過來打伊一次，伊也不予理會，他還是像第一次一樣，
    躲到他老闆後面去也是叫伊過去打他，第三次他也是衝過來打伊，也是打了後躲
    到他老闆後面去，伊就走過去跟他理論，在伊走過去要找他理論的時候，他老闆
    就衝過來要打伊，伊要保護我自己就用手去擋他拳頭，後來他就抓住伊的右手，
    然後他們全部圍過來打伊，伊就用左手將他們的手擋開保護伊自己，因為一邊擋
    一邊跑到外面去，他們就追著伊打，後來就是辛○○及庚○○跑到外面追著伊打
    ，伊還是反抗，辛○○就從伊後面用他的雙手繞過伊的腋下將伊架起來，伊就一
    直反抗，庚○○就從正面跑過來打伊，伊就用腳將他踢開，後來他將伊腳抓住，
    伊的人被他們兩人的架空，然後他們兩個人將伊舉起來摔在地上，後來伊要爬起
    來的時候，辛○○就從伊的後面將伊的雙手抓住壓到地上去，他又用手打伊背，
    再來伊媽媽出來後，他們才沒有動手才讓伊起來等語。惟按，認定犯最事實所憑
    之證據，並不以直接證據為限，即綜合各間證據，本於推理之作用，為認定犯罪
    事實之基礎，如無違背一般經驗法責，尚非法所不許。又，被害人之陳述如無瑕
    疵，且就其他方面調查又與事實相符，自足採為科刑之基礎（最高法院四十四年
    臺上字第七０二號、六十一年臺上字第三０九九號判例意旨參照）。又，告訴人
    、證人之陳述有部分前後不符，或相互間有所歧異時，究竟何者為可採，法院仍
    得本其自由心證予以斟酌，非謂一有不符或矛盾，即應認其全部均為不可採信；
    尤其關於犯罪之手段及結果等之細節方面，告訴人之指陳，難免因時間與記憶等
    因素，略有出入或故予誇大渲染，證人之證言，亦同；然其對基本事實之陳述，
    若果與真實性無礙時，則仍非不得採信，有最高法院八十二年度台上字第三八四
    七號判決意旨可資參照。經查：
    (一)被告丙○○於警詢中即供陳：因為（被告辛○○所經營）全冠鴻公司生產產品
      時會不定時放出廢氣、廢水及製造噪音，造成伊生活上不便，伊經常前往告訴
      對方改善而與對方發生不悅（至本件案發時）已有五年之久，總共發生過兩次
      肢體衝突，言語口角則不計其數云云（見偵查卷第十七頁背面）。在法院審理
      中亦迭次指陳被告辛○○所經營之前開工廠是如何污染環境，影響其居家生活
      ；則告訴人丙○○與辛○○間早已存有嫌隙，已灼然可見。
    (二)告訴人辛○○、庚○○指述於前開時、地遭被告丙○○、丁○○毆打，致辛○○受有「頭皮撕裂傷」之傷害，庚○○受有「臉部多次擦傷、右腳擦傷、左手
      臂撕裂傷」之傷害，業據其等提出敏盛綜合醫院所出具之診斷證明書各一紙附
      卷為證（見偵查卷第二十五頁、第二十六頁）；並有該醫院於九十二年二月十
      八日九二敏醫字第二四九號函所檢送之回覆稿及急診病歷資料一份記載「辛○○係於九十一年二月二十一日二十時十八分因右頭皮三公分裂傷、右膝三×三
      公分擦傷至本院求治，經局部麻醉縫合後於同日出院，門診追蹤治療，神智清
      醒，生命現象穩定；主訴被人打」；「患者庚○○先生於民國九十一年二月二
      十一日二十二時二十分至本院急診室求診，自述被人打傷，經檢查發現經神清
      醒，生命現象穩定，臉部多次擦傷、右膝有擦傷，左前臂二×二公分咬傷痕跡
      ，經打破傷風預防針及敷藥後出院，門診追蹤」等語在卷可查（見原審卷第七
      十二頁、第七十六頁）。告訴人辛○○、庚○○於本案發生後即前往醫院求診
      ，所指述之被害情節核與在場之庚○○、戊○○、乙○○等三人於警訊、檢察
      官偵查及原法院審理中供證情節大致相符；即被告丙○○、丁○○於檢察官偵
      查中亦曾具狀陳明：被告二人迫於無奈，始對告訴人施以還擊云云（見偵查卷
      第五十八頁）。則告訴人辛○○、庚○○之指述，應非出自虛構，自可採信。
    (三)次按正當防衛必須對於現在不法之侵害始得為之，侵害業已過去，即無正當防
      衛可言；至彼此互毆，又必以一方初無傷人之行為，因排除對方不法之侵害而
      加以還擊，始得以正當防衛論；故侵害已過去後之報復行為，與無從分別何方
      為不法侵害之互毆行為，均不得主張防衛權，最高法院三十年上字第一０四０
      號著有判例。本案發生時，被告丙○○、丁○○雖有遭同案被告庚○○等人毆
      打；然觀諸該二人所受傷害，被告丙○○僅為「鼻部挫傷、胸部挫傷、左手挫
      傷、右眼框下緣瘀腫」等傷害；丁○○則僅係「雙下肢鈍擦傷、下背挫傷、右
      手擦傷」等傷害，均非甚為傷重而無法即行離去；渠等縱係先遭受辛○○等人
      攻擊，衡情亦應迅即返回近處住家求援或報警；當無許其對辛○○等人施以暴
      力之理。被告丙○○、丁○○主張正當防衛，並無理由。
    (四)至告訴人庚○○於原法院九十二年一月二十四日訊問時，雖供述其抱住被告丁○○之姿勢：左手在丁○○左腋下，右手在右肩上。然其當庭所示範之姿勢係
      左手在法警左肩上，右手在法警的右腋下，兩者互為不同，惟此應係告訴人陳
      述有誤，因如前所述，被告丁○○自承其以左手反抗，倘告訴人之左手係在被
      告之腋下，被告自無以左手反抗之必要，是告訴人就此所為相歧異之指述與示
      範，尚不足以影響前開之認定，附此敘明。
    (五)綜上所述，本件事證已臻明確，被告丙○○、丁○○之犯行已堪認定。
  二核被告丙○○、丁○○二人所為，均係犯刑法第二百七十七條第一項之傷害罪。
    被告丙○○、丁○○二人間互有犯意聯絡與行為分擔，皆為共同正犯。
  三原審據以論罪科刑，固非無見。惟未斟酌被告各人犯罪之手段、造成傷勢之輕重
    ，發動參與鬥毆不同程度之動機、惡性，均判處拘役二十日，量刑過輕，尚有未
    當（見檢察官上訴補充理由書）。被告丙○○、丁○○上訴否認犯罪，雖無理由
    ；公訴人之上訴意旨執以指摘原判決不當，則為有理由，應由本院將原判決關於
    丙○○、丁○○部分撤銷。爰審酌被告犯罪之動機經係因雙方早有宿怨，被告等
    或持鐵棍毆打，或以口咬傷之手段，對於被害人所造成之傷害，及犯罪後仍飾詞
    卸責未見悔意之態度等一切情狀，分別量處如主文所示之刑，並均諭知易科罰金
    之折算標準。至被告丙○○用以毆打告訴人辛○○之鐵棍一支，因未扣案，且綜
    觀全案卷證亦查無其他積極之證據足以證明該鐵棍為被告丙○○所有，故不予宣
    告沒收，附此敘明。
  四再查，被告丁○○前未曾受有期徒刑以上刑之宣告，有本院被告全國前案紀錄表
    在卷可查；其犯本案時年齡甫滿二十歲，現仍為在學之學生，其因年輕識淺一時
    失慮而誤觸刑章，經此論罪科刑當知警惕信無再犯之虞，本院因認被告丁○○所
    受刑之宣告以暫不執行為適當，爰併諭知緩刑三年，以啟自新。
貳、被告庚○○、辛○○、戊○○、乙○○撤銷改判部分：
  一訊據被告庚○○、辛○○、戊○○、乙○○等四人均矢口否認有何傷害之犯行，
    被告庚○○辯稱：丙○○、丁○○父子一起出來倒垃圾，經過伊工廠門口，伊大
    哥辛○○就叫住他們說去年的農曆過年前，丙○○為何拿鐵管打戊○○，伊當時
    就站在他們父子旁邊，再來就發生口角，丙○○就回他們家拿鐵管，拿出鐵管後
    ，他手握鐵管往伊大哥頭上砸，當時伊人站在旁邊看到，就要過去擋，結果丁○○在他父親打了辛○○後，就衝過去，因為工廠門口有點斜坡，辛○○腳沒有踩
    穩，他就跌倒在地，丁○○壓在他身上，伊就過去要抱住丁○○，要將丁○○拉
    開，丁○○就用他的牙齒咬伊的左腋下左臂的位置，伊看到伊大哥流血後就說不
    要打，再來伊就看到丙○○拉著鐵管，另一邊的鐵管是戊○○、乙○○及外勞
    COLLADO拉住，雙方對峙在那邊云云。被告辛○○辯稱：伊未毆打被告丙○○、
    丁○○，當天晚上是丙○○出來倒垃圾，伊問他說你為何在過年前帶你兒子與你
    太太打伊的工人戊○○，丙○○說伊在瞪他，兩個人就愈講愈大聲，後來他就跑
    回去，從他家門口拿出一支鐵管，然後他兒子也跟著拿壹包垃圾出來倒，伊工人
    在裡面聽到伊在跟他吵，就出來看，戊○○看到丁○○就說過年的時候打他的人
    就是這個人，戊○○還跑到丁○○前面說就是這個人，戊○○指完後就往工廠走
    返回工廠裡面，丁○○就要往工廠裡面來，要打戊○○，伊就從後面抱住丁○○
    不讓他打戊○○，丙○○看到伊抱住他兒子就從伊後面來，拿鐵管從伊頭部後面
    打下去，伊一感到痛的時候，被他兒子推倒在地上，庚○○看到要將他們兩個人
    拉開，庚○○就與丁○○兩個人抱在地上拉來拉去，庚○○說伊的頭在流血了，
    趕快起來說不要再吵了等語。被告戊○○辯稱：伊沒有打丙○○，當時是丙○○
    拿鐵管打伊老闆，伊在丙○○前面，乙○○在丙○○後面，他們要去搶丙○○手
    上的鐵管，後來三個人都倒在地上，丙○○嘴巴流血是因為他們三個人拉鐵管拉
    來拉去碰到的云云。被告乙○○辯稱：伊沒有打人，伊發現丙○○拿鐵管打伊老
    闆辛○○，伊就從後面用雙手拉住他的鐵管，怕他又傷到人，伊拉鐵管的時候，
    丙○○就一直亂甩，伊同事戊○○也有去搶鐵管，他們在搶鐵管的時候，可能丙○○重心不穩跌倒，伊人被壓在地上等語。惟查：
    (一)告訴人丙○○、丁○○指述其遭被告庚○○等人毆打，致丙○○於拉扯中受有
      鼻部挫傷、胸部挫傷、左手挫傷、右眼框下緣瘀腫等傷害；丁○○受有雙下肢
      鈍擦傷、下背挫傷、右手擦傷等傷害乙節，業據其等提出敏盛綜合醫院所出具
      之診斷證明書各一紙，及受傷照片八幀附卷為證（見偵查卷第六十六頁至第七
      十一頁）。
    (二)次查，被告戊○○在原審供陳：他（丙○○）先打老闆，他又舉起鐵管，我們
      去搶他的鐵管；我與丙○○、乙○○在搶鐵管，三個人都倒在地上云云（見原
      審卷第四十七頁）。則被告戊○○、乙○○均有與丙○○搶奪鐵管，致丙○○
      跌倒在地，應毋庸置疑。再再比對告訴人丙○○所受之傷均為挫傷，應可得見
      告訴人所受之傷應非遭被告戊○○三人徒手毆打所造成，而係在被告戊○○、
      乙○○與之拉扯間所造成無誤。又查，被告戊○○、乙○○於見其老闆即被告
      辛○○遭告訴人丙○○持鐵棍毆打，除可前去將鐵棍拿下外，尚可採取其他之
      措施，如報警或找告訴人之家人，且渠二人均明知如渠與告訴人拉扯，有可能
      使告訴人手中所拿鐵棍傷及告訴人或自己，竟仍出手與告訴人拉扯，並造成告
      訴人丙○○受有前開之傷害，而告訴人之受傷並不違反渠二人之本意，實難謂
      渠二人無傷害之不確定故意，是被告戊○○、乙○○二人之傷害犯行已堪認定
      （被告COLLADO詳如後述）。又查，告訴人丙○○於九十一年四月一日警訊雖
      指稱被告庚○○、辛○○毆打伊云云，然並未有明確指述該二人如何參與施暴
      ；且在原法院調查時均僅指稱：被告戊○○、乙○○及甲○○○○○○ ○○○○ ○○○○○○○○○○（以下簡稱COLLADO）毆打伊；是被告戊○○先動手打伊的鼻子及眼睛
      的部位，後來乙○○與被告COLLADO就一起過來打伊的臉及頭部、胸部等語（
      見原審卷第八十九頁、第一二六頁）。其供詞中就被告庚○○、辛○○是否有
      參與毆打伊乙節，先後所述已有不同。再觀諸告訴人丙○○之子即被告丁○○
      於檢察官九十一年九月十七日偵訊時供稱：辛○○、庚○○只有打伊，沒有打
      伊父親云云（見偵查卷第四十八頁）。則出手與告訴人丙○○拉扯，造成丙○○受傷之人，應只有戊○○、乙○○二人；辛○○、庚○○並未參與，應可認
      定。
    (三)被告庚○○在原審調查中供陳：丁○○受傷是因為他與我抱在一起跌倒在地上
      受傷的；他就僅與我大哥兩個人抱在一起而已云云（見原審卷第三十八頁）。
      辛○○亦供稱：我被丁○○已經壓倒在地上；庚○○將我與丁○○拉開的時候
      ，結果換丁○○與庚○○抱在一起，在地上翻來翻去等語（見原審卷第四十三
      頁）。則被告辛○○、庚○○均有與丁○○抱在一起互相拉扯在地，致丁○○
      受傷，亦可認定。
    (四)綜上所述，本件事證已臻明確，被告庚○○、辛○○、戊○○、乙○○等人之
      犯行均堪認定。
  二核被告庚○○、辛○○、戊○○、乙○○等人之所為，均係犯刑法第二百七十七
    條第一項之傷害罪。又按共同正犯之意思聯絡，不限於事前有所協議，其於行為
    當時，基於相互之認識，以共同犯罪之意思參與者，亦無礙於共同正犯之成立，
    此有最高法院七十三年度上字第一八八六號判例意旨可供參照，被告庚○○於被
    告辛○○與被告丁○○互為拉扯之際，又加入與被告丁○○拉扯，致丁○○受有
    前開傷害，其二人互有犯意聯絡，並均有傷害之行為，為共同正犯；被告戊○○
    、乙○○共同與被告丙○○拉扯鐵棍，致丙○○受有前開傷害，其二人亦互有犯
    意聯絡與傷害之行為，亦為共同正犯。
  三原審據以論罪科刑，固非無見。惟未斟酌被告各人犯罪之手段、造成傷勢之輕重
    ，發動參與鬥毆不同程度之動機、惡性，均判處拘役二十日，量刑過輕，尚有未
    當（見檢察官上訴補充理由書）。公訴人之上訴意旨執以指摘原判決不當，為有
    理由，應由本院將原判決關於此部分撤銷。爰審酌被告犯罪之動機經係因雙方早
    有宿怨，被告等以徒手鬥毆之手段，對於被害人丙○○、丁○○所造成之傷害，
    及犯罪後仍飾詞卸責未見悔意之態度等一切情狀，分別量處如主文所示之刑，並
    均諭知易科罰金之折算標準。
參、上訴駁回（被告甲○○○○○○ ○○○○ ○○○○ ○○○○○○）部分：
  一公訴意旨略以：被告COLLADO於被告丙○○、丁○○與辛○○、戊○○發生口角
    ，雙方互毆之際，與被告庚○○、乙○○、戊○○亦共同基於傷害之犯意聯絡，
    加入互毆，致丙○○受有外傷性鼻中隔彎曲、鼻部挫傷、胸部挫傷、左手挫傷之
    傷害，丁○○受有雙下肢鈍擦傷、下背挫傷、右手擦傷之傷害，因認被告COLLAD
    亦涉有刑法第二百七十七條第一項傷害罪嫌。
  二公訴意旨認被告COLLADO涉有上開傷害犯行，無非以：前開犯罪事實業據告訴人
    丙○○指述歷歷，並有診斷證明書在卷可資佐證為主要論據。訊據被告COLLADO
    則堅決否認有何傷害告訴人丙○○之犯行，辯稱：當天伊並未出手毆打丙○○，
    ；我也有參與要搶鐵管，但是他們三人都緊緊捉住鐵管，我就鬆手了，沒有繼續
    搶鐵管，後來他們三個跌倒在地上，我沒有跌倒，因為我鬆手了，搶不到就放手
    等語。
  三按犯罪事實，應依證據認定，無證據不得推定其犯罪事實，刑事訴訟法第一百五
    十四條定有明文。次按告訴人之告訴，係以使被告受刑事追訴為目的，其指訴是
    否與事實相符，仍應調查其他證據，以資審認。又，認定犯罪事實所憑之證據，
    雖不以直接證據為限，間接證據亦包括在內；然而無論直接或間接證據，其為訴
    訟上之證明，須於通常一般人均不致有所懷疑，而得確信其為真實之程度，始得
    據為有罪之認定，倘其證明尚未達此一程度，而有合理之懷疑存在，事實審法院
    復已就其心證上之理由予以闡束，敘明其如何無從為有罪之確信，因而為無罪之
    判決，尚不得任意指為違法，最高法院五十二年臺上字第一三００號、七十六年
    臺上字第四九八六號亦分別著有判例。經查：
    (一)同案被告戊○○在本案中亦受傷害罪名之訴追，茍非確然有此事實，當無自甘
      負擔刑責，曲詞迴護被告COLLADO之理。而依該同案被告戊○○在原審供陳：
      他（丙○○）先打老闆，他又舉起鐵管，我們去搶他的鐵管；我與丙○○、乙○○在搶鐵管，三個人都倒在地上云云（見原審卷第四十七頁）。應可得見參
      與搶奪鐵管致跌倒地上者，僅有告訴人丙○○及被告戊○○、乙○○三人。
    (二)告訴人丙○○在原法院調查時雖指稱：被告戊○○、乙○○及OLLADO毆打伊；
      是被告戊○○先動手打伊的鼻子及眼睛的部位，後來乙○○與被告COLLADO 就
      一起過來打伊的臉及頭部、胸部等語（見原審卷第八十九頁、第一二六頁）。
      證人即告訴人丙○○之妻己○○於原法院審理時亦證稱：跑出去看到戊○○、
      乙○○及外勞COLLADO三個人在打伊先生，有壹個人將伊先生架住，那個人好
      像在庭上比較瘦的乙○○等語。然觀諸告訴人丙○○提出之診斷書記載其僅受
      有鼻部挫傷、胸部挫傷、左手挫傷共三處之傷害；另依其提出之傷害照片，告
      訴人丙○○臉除部鼻部挫傷外，亦僅有右眼框下緣瘀腫之傷害；尤其是所謂胸
      部之挫傷，其大小不過兩指寬（見偵查卷第六十六頁至第六十八頁）。衡諸常
      情判斷，顯難認係遭數名壯漢猛力圍毆所致。告訴人丙○○、證人己○○之指
      證，核與常理有違，而屬有重大瑕疵。
    (三)遍閱全卷，又查無其他新關資料，以為被告OLLADO有參與傷害之佐證；揆諸前
      揭判例意旨，自難僅執告訴人等上開有重大瑕疵之指證，即遽以傷害罪名相繩
      。
  四此外，復查無其他積極證據足認被告COLLADO 有公訴意旨所指之傷害犯行，被告
    COLLADO之犯罪尚屬不能證明。原審因之為被告COLLADO無罪之諭知，核無不合。
    公訴人依告訴人丙○○、丁○○請求上訴之意旨，認被告COLLADO應成立傷害罪
    ，據以指摘原判決關於COLLADO不當，並無理由，應予駁回。
肆、據上論斷，應依刑事訴訟法第三百六十九條第一項前段、第三百六十四條、第二
    百九十九條第一項前段、第三百六十八條，刑法第二十八條、第二百七十七條第
    一項、第四十一條第一項前段、第七十四條第一款，罰金罰鍰提高標準條例第一
    條前段、第二條，判決如主文。
本案經檢察官林炳雄到庭執行職務。
中      華      民      國    九十二    年      九      月      四      日
                              臺灣高等法院刑事第十二庭
                                  審判長法  官   劉  景  星
                                        法  官   陳  志  洋
                                        法  官   陳  博  志
右正本證明與原本無異。
不得上訴。
                                        書記官   陳  嘉  文
中      華      民      國    九十二    年      九      月      八      日
附本件論罪科刑依據之法條：
刑法第二百七十七條第一項
傷害人之身體或健康者，處三年以下有期徒刑、拘役或一千元以下罰金。


司法院資訊處製作；財團法人民間司法改革基金會備份。
